臺灣臺中地方法院民事判決　九十年度訴字第二九三九號
　　原　　　告　乙○○即勝大自.
　　送達代收人　乙○○
　　被　　　告　東佳機器工業有限公司
　　法定代理人　甲○○
　　　　　　　　黃淑芳
右當事人間請求給付貨款事件，本院判決如左：
    主    文
被告應給付原告新臺幣陸拾肆萬壹仟貳佰伍拾陸元，及自民國九十年十月六日起至清
償日止，按年息百分之五計算之利息。
訴訟費用由被告負擔。
本判決於原告以新臺幣貳拾壹萬仟元供擔保後，得假執行，但被告如於假執行程序
實施前，以新臺幣陸拾肆萬壹仟貳佰伍拾陸元為原告預供擔保，得免為假執行。
    事    實
甲、原告方面：
一、聲明：被告應給付原告貨款新台幣（下同）陸拾肆萬壹仟貳佰伍拾陸元正及自起
    訴狀繕本送達翌日起至清償日止，按年息百分之五計算之利息。原告願供擔保，
    請准宣告假執行。
二、陳述：
（一）原告開設勝大自動控制行，從事製造配電箱等業務，與被告東佳機器工業有限
      公司有業務往來，被告於八十九年十一月間向原告訂購熱媒自動控制機六套、
      半自動計時箱十二套、半自動計時箱（無油壓箱）四組、半自動面板七十六片
      、控制盒與按鈕二十四組、方型控制盒上蓋二十只、方型按鈕紅、綠各二十五
      只，貨款金額共計含稅六十四萬一千二百五十六元，原告依約交貨，詎向被告
      竟不付款，爰請求給付該貨款。
（二）被告於八十九年十一月前的貨款均有支付，本件原告請求的是半自動的部分，
      與ＩＣ板都沒有關係，並非同一批貨，原告請求的貨都是八十九年八月、十月
      報價的，所以半自動與全自動的絕非同一契約的貨。提出的統一發票金額，是
      三張送貨單的總額，發票上ＩＣ板電控箱只是名目，實際上要以送貨單的項目
      為準。
（三）原告賣給被告的電控設備，都在臺灣試車驗收完之後，才由被告拆裝賣到大陸
      去，之前試車都沒有問題，被告才敢送到大陸去，如果有問題，可以將零件寄
      回來，原告會負責幫忙維修，在台灣的部分，只要被告有反應，原告都有幫被
      告維修，或是大陸地區的零件有問題，被告就寄回來，原告免費維修。原告從
      未知道機器有瑕疵的問題，曾經派員到大陸去是因為被告買第一批產品，也被
      告第一次將產品安裝運用在國外，怕大陸的機電素質不夠，原告才派一個技術
      員過去指導，不是去維修，這是二年前的事，後來我每次請款，被告就說機器
      有問題，並要求原告去大陸看，機票自付，但因為一開始並未講好故原告不同
      意。被告在八十八年二月十日訂第一批ＰＣ板五套（每套四萬六千元），共二
      十三萬元就送往大陸，之後被告於八十八年十月二十五日又訂了一套，於八十
      九年九月二十二日訂一套，於十月十一日訂三套，之後被告又於九十年五月十
      日向原告買ＰＣ板的零件二套，被告主張有瑕疵的貨是八十八年二月第一次報
      價後，之後就無需報價，如果有貨有問題，被告不會陸續向原告購買。損壞的
      原因有可能是大陸方面使用不當造成的，但原告還是願意維修。
（四）兩造間自八十年、八十一年間起有交易，之後到八十七年才再與被告交易，金
      額內沒有包括維修費用，每次交易的金額與貨品都不一樣，被告也不一定向原
      告買，都是被告要求報價，買賣是各自的契約，並無單一的契約。
三、證據：提出發票影本、估價單、維修單四張、帳冊原本、報價單影本、訂貨單影
    本。
乙、被告方面：
一、聲明：駁回原告之訴及其假執行之聲請，如受不利之判決，願供擔保請准免為假
    執行。
二、陳述：
（一）原告確有將送貨單所載貨品送至被告公司，另八十八年二月間被告向原告訂要
      裝設在油壓機裡的電控設備，ＩＣ板原告買六套，其他的是半自動，與原告起
      訴的是同一批貨。半自動的沒有出問題，三十幾萬元已付，其他部分貨款因全
      自動電控設備的ＩＣ板有問題，被告才不付款。
（二）原告裝置的第一批全自動電控設備，ＩＣ板常有「自動變手動」、「指示燈不
      亮」、「排汽時間歸零」、「電腦板流程燈失控」等故障現象，並有檢測結論
      單可稽，上開全自動電腦不具備約定之品質及已減少價值而不適於通常約定使
      用之瑕疵而有不完全給付之情形至灼。原告於收取第一期約定工程款後，竟置
      ＩＣ板故障瑕疵予不顧，屢經被告促請修補，或謂無零件，或云行程排不出而
      藉詞推託，但因大陸通友鞋業有限公司（下稱通友鞋業）抱怨連連，催促被告
      前往排除故障，經被告通知原告前往，原告僅敷衍指派伊之徒弟吳明峰到修補
      ，但亦未能排除故障，致被告必需指派被告公司人員前往大陸通友公司檢修，
      自八十九年四月十九日起至九十年四月十七日止，計花費行程費用二十七萬七
      千五百二十七元，以上損害自得向原告請求。另原告裝配之ＩＣ電腦無法發揮
      全自動功能，造成被告售予大陸客戶之油壓機運轉失靈，與被告往來之客戶風
      聞被告出售之油壓機有故障問題，必然對東佳機器之品牌產生懷疑，畏懼與被
      告交易購買被告之油壓機，又因原告迄今末能排除故障，凡此，實足斲喪被告
      公司之信用商譽，爰依民法第二百二十七條之一及民法第一百九十五條規定請
      求賠償二百萬元。被告既受有右述之損害，是依民法第三百三十四條規定主張
      抵銷本件工程尾款。
（三）被告自民國八十年起即信賴原告由伊承製電控設備並持續維修，另自民國八十
      七年起陸續將油壓機之電控設備（含全自動及半自動）交由原告承製，分批報
      價，而被告按批給付報酬，兩造自八十起算或自八十七年起算無論依明示或默
      示顯已成立不定期繼續性製造物供給契約，爰請求原告於收受答辯狀繕本後二
      星期內給付被告之損害並修復ＩＣ之瑕疵，於原告未賠損害並修復ＩＣ瑕疵前
      ，原告亦不得向被告請求本件剩餘尾款之報酬，被告自得以第一批貨ＩＣ板的
      瑕疵，與原告請求的第二批貨的貨款主張同時履行抗辯。
（四）原告提出自製之帳冊，欲證明八十年起至八十七年間均未承製被告之油壓機控
      設備，被告否認該帳冊之真正。
三、證據：提出通友鞋業告知系爭貨品瑕疵信函九紙影本、行程費用損害收據十七紙
    影本、被告公司專業製造油壓機簡介正本乙件、檢測結論單影本、給付原告價款
    明細、聲請訊問證人林寅清。
    理    由
一、原告主張被告於八十九年十一月間向原告訂購熱媒自動控制機六套、半自動計時
    箱十二套、半自動計時箱（無油壓箱）四組、半自動面板七十六片、控制盒與按
    鈕二十四組、方型控制盒上蓋二十只、方型按鈕紅、綠各二十五只，貨款金額共
    計含稅六十四萬一千二百五十六元，原告依約交貨，詎向被告竟不付款，爰請求
    給付該貨款。被告則抗辯以另向原告購買之第一批全自動電控設備ＩＣ板常有故
    障現象，屢經被告促請修補，或謂無零件，或云行程排不出而藉詞推託，致被告
    必需指派被告公司人員前往大陸通友公司檢修，自八十九年四月十九日起至九十
    年四月十七日止，計花費行程費用二十七萬七千五百二十七元，另原告裝配之Ｉ
    Ｃ電腦無法發揮全自動功能，造成被告售予大陸客戶之油壓機運轉失靈，與被告
    往來之客戶風聞被告出售之油壓機有故障問題，必然對東佳機器之品牌產生懷疑
    ，畏懼與被告交易購買被告之油壓機，斲喪被告公司之信用商譽，爰向原告請求
    賠償二百萬元，與前揭至大陸之維修路費主張抵銷本件工程尾款，又其自八十年
    間起與原告間有繼續性供給契約存在，原告應於收受繕本送達後二星期內給付被
    告之損害並修復ＩＣ板瑕疵，於原告未賠損害並修復ＩＣ板瑕疵前，原告亦不得
    向被告請求本件剩餘尾款之報酬，爰以第一批貨ＩＣ板的瑕疵，與原告請求的第
    二批貨的貨款主張同時履行抗辯。
二、本件原告主張被告於八十九年十一月間向原告訂購熱媒自動控制機六套、半自動
    計時箱十二套、半自動計時箱（無油壓箱）四組、半自動面板七十六片、控制盒
    與按鈕二十四組、方型控制盒上蓋二十只、方型按鈕紅、綠各二十五只，貨款金
    額共計含稅六十四萬一千二百五十六元，原告依約交貨，被告未付款等情，為兩
    造所不爭，復有八十九年十一月一日、同年月四日及同年月十一日之送貨單三紙
    影本及八十九年十一月發票一紙影本在卷可按，堪信真實。上開八十九年十一月
    一日、四日及十一日之送貨單所載貨品均有數量及單價可稽，其總額六十一萬零
    七百二十元，加上百分之五稅金確為六十四萬一千二百五十六元，所載時間月份
    亦一致，是以發票一紙之品名雖載「ＩＣ板電控箱」，應係整體便宜之記載，原
    告主張發票上ＩＣ板電控箱只是名目，實際上要以送貨單的項目為準等語，應可
    採信。
三、被告主張原告裝置的第一批全自動電控設備，ＩＣ板常有「自動變手動」、「指
    示燈不亮」、「排汽時間歸零」、「電腦板流程燈失控」等故障現象，屢經被告
    促請修補，或謂無零件，或云行程排不出而藉詞推託，上開全自動電腦不具備約
    定之品質及已減少價值而不適於通常約定使用之瑕疵而有不完全給付之情形，並
    提出大陸通友鞋業告知系爭貨品瑕疵信函九紙影本、檢測結論單影本為據，惟為
    原告所否認，主張其賣給被告的電控設備，都在臺灣試車驗收完之後，才由被告
    拆裝賣到大陸去，之前試車都沒有問題，被告才敢送到大陸去，如果有問題，可
    以將零件寄回來，原告會負責幫忙維修，在台灣的部分，只要被告有反應，原告
    都有幫被告維修，或是大陸地區的零件有問題，被告就寄回來，原告免費維修，
    且被告在八十八年二月十日訂第一批ＰＣ板五套（每套四萬六千元），共二十三
    萬元就送往大陸，之後被告於八十八年十月二十五日又訂了一套，於八十九年九
    月二十二日訂一套，於十月十一日訂三套，之後被告又於九十年五月十日向原告
    買ＰＣ板的零件二套，被告主張有瑕疵的貨是八十八年二月第一次報價後，之後
    就無需報價，如果有貨有問題，被告不會陸續向原告購買，損壞的原因有可能是
    大陸方面使用不當造成的，但原告還是願意維修等語。經查，被告向原告訂購之
    第一批全自動電控設備，於八十八年二月間送至大陸之前有經過測試，雖證人林
    清寅到庭證稱該批貨在試車時即有問題，但時間緊迫就送到大陸去，惟與被告於
    九十年十一月二日審理時自認試車時無法馬上發現有瑕疵等情不一致，另被告提
    出之通友鞋業告知系爭貨品瑕疵信函，所載發生問題之ＩＣ板，係被告於九十年
    四月十七日送至通友鞋業之貨品，而依被告提出之至大陸維修紀錄，所其派員前
    往通友鞋業檢修，係自八十九年四月十九日起至九十年四月十七日止，故時間上
    與其所稱於八十八年二月間向原告訂購之全自動電控設備，似無關連，又被告雖
    提出檢測結論單一紙，欲證明原告於八十八年二月出售之ＩＣ板有瑕疵，惟其檢
    測結論單所載記錄日期為九十年七月四日，與八十八年二月間之全自動電控設備
    ，亦似無關連。另證人林清寅到庭證稱：八十八年十月份及八十九年九月訂購之
    ＰＣ電控箱各一套均沒有問題，八十九年十月份又定三套，送到大陸，在臺灣試
    車就有問題，九十年五月訂購二組電晶ＰＣ板，就是為了更換送到大陸的電控箱
    內的ＰＣ板，因為送到大陸的電控箱，因為一直修不好，才更換內部零件等語。
    惟被告於八十九年十月份向原告訂購之三套ＰＣ電控箱，若在臺灣試車就有問題
    ，何以未及時通知原告處理，仍逕行送往大陸，又依被告提出之其至大陸維修紀
    錄，係於八十九年十二月十六日「按裝機台ＩＣ測試」，九十年一月十五日係「
    更換電晶體」，九十年四月十七日始有「檢修更換ＩＣ」之紀錄，故是否即如被
    告主張系爭貨品發生問題係因原告交付ＰＣ電控箱本身之瑕疵所致，即非無疑。
    此外被告並未提出其他積極證據證明其向原告另行購買之ＩＣ板等有何瑕疵，其
    主張因該瑕疵造成之派遣人員行程支出及商譽受損得向原告請求損害賠償，並以
　  之與原告前揭貨款請求權抵銷，即屬無據。
四、所謂繼續性供給契約，係當事人約定一方於一定或不定之期限內，向他方繼續供
    給定量或不定量之一定種類品質之物，而由他方按一定之標準支付價金之契約而
    立，此種類型之契約具有四個特色，即「單一之契約」、「定期或不定期」、「
    給付之範圍與各個供給之時間得自始確定或依買受人之需要決定之」、「當事人
    自始欠缺分期履行一個數量上自始業已確定給付之認識」。經查兩造間自八十年
    、八十一年間起有交易，之後到八十七年才再有交易，為兩造所不爭，復有帳冊
    影本附卷可按，原告既否認其與被告間有單一之契約意思存在，綜合原告提出之
    帳冊及被告提出之付款明細之記載，兩造間各個買賣之標的物種類、金額均不同
    ，時間間隔均不定，自不得僅以雙方客觀上有頻繁之交易行為，遽認兩造間有前
    揭性質之繼續性供給契約存在，被告未能舉證證明原告產品之瑕疵已如前述，其
    復以兩造間有繼續性供給契約存在，主張同時履行抗辯，亦無理由。
五、從而，原告依買賣契約請求被告給付貨款六十四萬一千二百五十六元，並自起訴
    狀繕本送達之翌日即九十年十月六日起至清償日止，按年息百分之五計算之利息
    ，為有理由，應予准許。
六、兩造陳明願供擔保請為宣告假執行或免為假執行，經核均與規定相符，爰分別酌
    定相當之擔保金額予以宣告。
七、據上論結，原告之訴為有理由，依民事訴訟法第七十八條、第三百九十條第二項
    、第三百九十二條，判決如主文。
中　　　華　　　民　　　國　　九十一　　年　　　四　　　月　　　二　　　日
                                        臺灣臺中地方法院民事第一庭
~B法　　　官　陳宗賢
右為正本係照原本作成
如不服本判決，應於判決送達後二十日內，向本院提出上訴狀。
中　　　華　　　民　　　國　　九十一　　年　　　四　　　月　　　二　　　日
~B法院書記官　李憲惠
